# 请教陈版，企业 2018 年的未开票收入有部分属于 2019 年，因此审计进行调减收入，请问...

提问人：花落 man1 时间：2019-05-02 19:52:58
请教陈版，企业 2018 年的未开票收入有部分属于 2019 年，因此审计进行调减收入，请问需要相应调减销项税（此部分销项企业已经在 12 月申报为无票收入）？本人认为由于企业以申报纳税，此部分收入销项以真实发生，因此不能调减销项，只相应的调减对应部分收入，这是正确的吗？

回答人：chenyiwei
基本赞同你的理解。既然已经申报纳税，则对应的销项税额已是现时的纳税义务，不能调减。